【裁判字號】    97,易,2761
【裁判日期】    971021
【裁判案由】    竊盜
【裁判全文】
臺灣板橋地方法院刑事判決              97年度易字第2761號
公  訴  人  臺灣板橋地方法院檢察署檢察官
被      告  乙○○
上列被告因竊盜案件，經檢察官提起公訴（97年度偵字第21828
號），因被告於準備程序中就被訴事實為有罪之陳述，經本院裁
定進行簡式審判程序，並判決如下：
    主  文
乙○○踰越安全設備於夜間侵入住宅竊盜，處有期徒刑柒月。
    事  實
一、乙○○意圖為自己不法之所有，於民國97年7 月23日19時許
    之夜間，利用甲○○位於臺北縣永和市○○路214 巷8 弄3
    號、5 號住處之鐵欄杆業遭不詳人士破壞之機會，踰越該鐵
    欄杆之安全設備後，再攀爬住宅窗戶之安全設備進入屋內，
    竊取美金1,394 元、新臺幣（下同）17,700元、泰銖420 元
    、印尼盾1,100 元、馬來西亞幣37元、新光三越百貨公司禮
    券5,000 元、天珠手鍊1 只、望遠鏡1 支得手，旋於同日20
    時許，在臺北縣永和市○○路214 巷8 弄3 號附近巷口為警
    查獲，並起獲上開贓物（已發還甲○○），始查悉上情。
二、案經臺北縣政府警察局永和分局報告臺灣板橋地方法院檢察
    署檢察官偵查起訴。
    理  由
一、上揭竊取財物之事實，業據被告乙○○於警詢、偵查及本院
    審理中坦承不諱，經核與證人即被害人甲○○於警詢及偵查
    中指述之被害情節相符，並有贓物認領保管單1 紙、現場照
    片6 幀在卷可憑，被告上開自白與事實相符，堪信為真實。
    本案事證明確，被告犯行堪以認定，應予依法論科。
二、按住宅外圍之鐵欄杆，與土磚作成之牆壁性質有間，應非屬
    牆垣，又鐵欄杆與窗戶，均係為防盜作用所設，依社會通常
    觀念，足認均係門扇、牆垣以外之安全設備無訛，公訴人認
    本件鐵欄杆係屬牆垣，容有違誤。故核被告乙○○所為，係
    犯刑法第321 條第1 項第1 款、第2 款之踰越安全設備於夜
    間侵入住宅竊盜罪。公訴人雖認被告另有毀壞鐵欄杆之犯行
    云云，然被告堅決否認有何毀壞鐵欄杆之犯行，辯稱：伊到
    的時候，鐵欄杆已經壞掉，不是伊所破壞等語。經查，被害
    人甲○○固於偵查中證稱：伊住處鐵欄杆有被剪斷4 根，竊
    嫌是從鐵欄杆爬進來，再爬窗進屋等語（97年度偵字第2182
    8 號卷第37頁），並有現場鐵欄杆照片2 幀附卷可參，然上
    揭證據僅能證明被害人甲○○住處鐵欄杆有遭破壞之情，尚
    難據以認定該鐵欄杆為被告所破壞，且觀以上開鐵欄杆照片
    ，系爭鐵欄杆甚為粗實，衡情，須以鐵剪等工具方能剪斷、
    破壞，然本件被告於竊取系爭財物後，旋即為警查獲，卻未
    為警扣到破壞上開鐵欄杆所必需之工具，堪信被告上開辯稱
    前往現場時鐵欄杆已遭他人破壞等語，非無可採，故公訴人
    上開認定，容有誤會，應予更正，附此敘明。爰審酌被告前
    於93年間，因竊盜案件，經本院以93年度易字第158 號判處
    有期徒刑1 年，緩刑3 年確定，有台灣高等法院被告前案紀
    錄表1 份在卷可憑，其竟不知悔改，復竊取他人物品，所為
    顯不可取，兼衡其犯罪動機、手段、生活狀況、國小畢業之
    智識程度、造成被害人甲○○之損失，及其犯罪後坦承犯行
    之態度等一切情狀，量處如主文所示之刑。
據上論斷，應依刑事訴訟法第273 條之1 第1 項、第299 條第1
項前段、第284 條之1 ，刑法第321 條第1 項第1 款、第2 款，
判決如主文。
本案經檢察官陳彥章到庭執行職務。
中    華    民    國    97    年    10    月    21    日
                  刑事第九庭  法  官  俞秀美
以上正本證明與原本無異。
如不服本判決應於送達後10日內向本院提出上訴狀。
                              書記官  謝怡貞
中    華    民    國    97    年    10    月    21    日
附錄本案論罪科刑法條全文：
中華民國刑法第321條
犯竊盜罪而有左列情形之一者，處6 月以上、5 年以下有期徒刑
：
一、於夜間侵入住宅或有人居住之建築物、船艦或隱匿其內而犯之者。
二、毀越門扇、牆垣或其他安全設備而犯之者。
三、攜帶兇器而犯之者。
四、結夥三人以上而犯之者。
五、乘火災、水災或其他災害之際而犯之者。
六、在車站或埠頭而犯之者。
前項之未遂犯罰之。


司法院資訊處製作；財團法人民間司法改革基金會備份。
